---
title: "R y análisis de redes sociales - clase 2"
output: html_notebook
---

**Repaso para seguir**

Recordemos que hay que tener instalado y cargado el paquete

```{r}
install.packages("igraph")

#Levanto la libreria. 
library(igraph)

```


Seteado el directorio
```{r}
setwd('/Users/BRAIN/Documents/Antropocaos/clase2')
```

Y es una buena practica borrar la memoria por las dudas

```{r}
#limpia la memoria
rm(list=ls()) #remove
gc() #garbage collector
```


**Repaso con la R Base CheatSheet**


<http://github.com/rstudio/cheatsheets/raw/master/source/pdfs/base-r.pdf>


**Leer data externa**

Buena parte de la potencia de R esta en la capacidad de trabajar con grandes volumenes de datos externos.

Básicamente el primer paso consiste en "levantar el dataset"

Existe un cheatsheet para esto

<https://github.com/rstudio/cheatsheets/raw/master/source/pdfs/data-import-cheatsheet.pdf>

Para eso hay varios comandos, el más común es el read.csv (pasar una base a CSV es bastante accesible). De todas maneras funciona de manera similar en otros formatos, por lo que existe un read.txt o read.xlm

Para levantar datos de una red hay que definirle que son nodos y que relaciones

```{r}
nodes <- read.csv("Dataset1-Media-Example-NODES.csv", header=T, as.is=T)
links <- read.csv("Dataset1-Media-Example-EDGES.csv", header=T, as.is=T)
```


**Preprocesamiento de Datos**

El Pre-Procesamiento de Datos es una etapa crítica en el ciclo de un proyecto de Data Mining.
Suele ser considerada la etapa que más tiempo requiere, llegando a representar el 70%
delesfuerzo total.

1.Detectar errores de carga: Ejemplos clásicos son:
- Ingresos: -100
- Género: 4 (Codificando 1 para Hombres y 2 para Mujeres)
- Género: Masculino, Embarazado: SI

2. Datos vacíos: Muchos algoritmos pueden soportar datos vacíos sin problema, pero otros no. Más allá de soportarlos o no, un dato vacío puede quitar mucha información valiosa y generar ruido.
IMPORTANTE: Considerar como se los trata: NA / 0 / Remover / Reemplazar por valor más
usado / reemplazar por valor medio.

3. Outliers: Dependiendo el tipo de estudio que estamos llevando a cabo, el tratamiento de
outliers es crítico. Los outliers no son necesariamente errores. Hay que decidir con criterio si quitarlos o no.

4. Normalización: Reducción de escala para crear un rango más pequeño. Considerar outliers
antes.

5. Selección de Variables: Uno de los pasos más interesantes y laboriosos a nivel matemático;
estadístico.

6. Data Transformation: Crear nuevas variables a partir de data existente.
Ej: Tiempo de permanencia = Fecha de Ingreso - Fecha de Baja
Malware hex extraction.
Data Consistente: Data en la cual valores nulos, valores especiales, errores obvios y outliers son corregidos o eliminados .

Existe un paquete que se utiliza mucho para preprocesar bases de datos

<https://github.com/rstudio/cheatsheets/raw/master/source/pdfs/data-transformation-cheatsheet.pdf>

Volvamos a las redes

Lo siguientes comandos son los habituales para hacer un anàlisis general de los datos del set

```{r}
head(nodes)
head(links)
nrow(nodes); length(unique(nodes$id))
nrow(links); nrow(unique(links[,c("from", "to")]))
```

Notamos que hay mas links que combinaciones, esto significa que tenemos casos donde hay diferentes lazos entre los mismos nodos. Para este ejercicio vamos a colapsarlos, sumando los pesos. usando el comando aggregate() by
"from", "to", & "type".


```{r}
links <- aggregate(links[,3], links[,-3], sum)
links <- links[order(links$from, links$to),]
colnames(links)[4] <- "weight"
rownames(links) <- NULL
```


El segundo dataset es una red de dos modos pero que no se relacionan entre si
fuente de noticias y consumidores

```{r}
nodes2 <- read.csv("Dataset2-Media-User-Example-NODES.csv", header=T, as.is=T)
links2 <- read.csv("Dataset2-Media-User-Example-EDGES.csv", header=T, row.names=1)
```

Examine the data:

```{r}
head(nodes2)
head(links2)
```


Armo la matriz de adyacencia para una red de dos modos:

```{r}
links2 <- as.matrix(links2)
dim(links2)
dim(nodes2)
```



**Conviertiendo redes en objeto Igraph**


Se utliza la funciòn graph.data.frame function, que toma dos data frames: d y vertices.


d describe los lazos. En las primeras dos columnas estan los ids y el target de cada nodo para cada lazo. El resto de las columnos son atributos (weight, type, label, etc).
. vertices empieza con un columna de ID de nodo. Lo siguiente se interpreta como atributos de los nodos.


```{r}
library(igraph)
net <- graph_from_data_frame(d=links, vertices=nodes, directed=T)
class(net)


net
```


Tenemos acceso a:

```{r}
E(net) # The edges of the "net" object
V(net) # The vertices of the "net" object
E(net)$type # Edge attribute "type"
V(net)$media # Vertex attribute "media"
```


Ahora que nuestro grafo es un objeto lo podemos graficar

```{r}
plot(net, edge.arrow.size=.4,vertex.label=NA)
```

Quedó medio pobre, se lo puede arreglar el formato:

vertex.color Node color

vertex.frame.color Node border color

vertex.shape One of "none", "circle", "square", "csquare", "rectangle"
"crectangle", "vrectangle", "pie", "raster", or "sphere"

vertex.size Size of the node (default is 15)

vertex.size2 The second size of the node (e.g. for a rectangle)

vertex.label Character vector used to label the nodes

vertex.label.family Font family of the label (e.g."Times", "Helvetica")

vertex.label.font Font: 1 plain, 2 bold, 3, italic, 4 bold italic, 5 symbol

vertex.label.cex Font size (multiplication factor, device-dependent)

vertex.label.dist Distance between the label and the vertex

vertex.label.degree The position of the label in relation to the vertex,
where 0 right, "pi" is left, "pi/2" is below, and "-pi/2" is above

edge.color Edge color

edge.width Edge width, defaults to 1

edge.arrow.size Arrow size, defaults to 1

edge.arrow.width Arrow width, defaults to 1

edge.lty Line type, could be 0 or "blank", 1 or "solid", 2 or "dashed",
3 or "dotted", 4 or "dotdash", 5 or "longdash", 6 or "twodash"

edge.label Character vector used to label edges

edge.label.family Font family of the label (e.g."Times", "Helvetica")

edge.label.font Font: 1 plain, 2 bold, 3, italic, 4 bold italic, 5 symbol

edge.label.cex Font size for edge labels

edge.curved Edge curvature, range 0-1 (FALSE sets it to 0, TRUE to 0.5)

arrow.mode Vector specifying whether edges should have arrows,
possible values: 0 no arrow, 1 back, 2 forward, 3 both


Igual para graficar es mejor 

<http://www.graphcommons.com>

```{r}
# Plot with curved edges (edge.curved=.1) and reduce arrow size:
plot(net, edge.arrow.size=.4, edge.curved=.1)


# Set edge color to gray, and the node color to orange.
# Replace the vertex label with the node names stored in "media"
plot(net, edge.arrow.size=.2, edge.curved=0,
vertex.color="orange", vertex.frame.color="#555555",
vertex.label=V(net)$media, vertex.label.color="black",
vertex.label.cex=.7)

# Generate colors based on media type:
colrs <- c("gray50", "tomato", "gold")
V(net)$color <- colrs[V(net)$media.type]
# Set node size based on audience size:
V(net)$size <- V(net)$audience.size*0.7
# The labels are currently node IDs.
# Setting them to NA will render no labels:
V(net)$label.color <- "black"
V(net)$label <- NA
# Set edge width based on weight:
E(net)$width <- E(net)$weight/6
#change arrow size and edge color:
E(net)$arrow.size <- .2
E(net)$edge.color <- "gray80"
E(net)$width <- 1+E(net)$weight/12

plot(net, edge.color="orange", vertex.color="gray50")

#agregar leyenda
plot(net)
legend(x=-1.5, y=-1.1, c("Newspaper","Television", "Online News"), pch=21,
col="#777777", pt.bg=colrs, pt.cex=2, cex=.8, bty="n", ncol=1)

#plotear con labels para analizar textos
plot(net, vertex.shape="none", vertex.label=V(net)$media,
vertex.label.font=2, vertex.label.color="gray40",
vertex.label.cex=.7, edge.color="gray85")

```


Otra manera de representar una red es el 'heat map' 

```{r}
plot(net, vertex.shape="none", vertex.label=V(net)$media,
vertex.label.font=2, vertex.label.color="gray40",
vertex.label.cex=.7, edge.color="gray85")
```



También se puede eliminar por ejemplo, los que se linkean a si mismos

```{r}
net <- simplify(net, remove.multiple = F, remove.loops = T)
```

Si se necesita se puede extrar una lista de lazos de la matriz


```{r}
as_edgelist(net, names=T)
as_adjacency_matrix(net, attr="weight")
```

O data frames que describan lazos y nodos

```{r}
as_data_frame(net, what="edges")
as_data_frame(net, what="vertices")
```


**Tirar datos**


Basta de dibujitos

```{r}
#degree
hist(deg, breaks=1:vcount(net)-1, main="Histogram of node degree")

#distro del degree
deg.dist <- degree_distribution(net, cumulative=T, mode="all")
plot( x=0:max(deg), y=1-deg.dist, pch=19, cex=1.2, col="orange",
xlab="Degree", ylab="Cumulative Frequency")
```

Centralidad y Closeness


```{r}
degree(net, mode="in")
centr_degree(net, mode="in", normalized=T)


closeness(net, mode="all", weights=NA)
centr_clo(net, mode="all", normalized=T)
```

Eigenvector (centrality proportional to the sum of connection centralities)
Values of the first eigenvector of the graph matrix.
Betweenness (centrality based on a broker position connecting others)
Number of geodesics that pass through the node or the edge.


```{r}
eigen_centrality(net, directed=T, weights=NA)
centr_eigen(net, directed=T, normalized=T)

betweenness(net, directed=T, weights=NA)
edge_betweenness(net, directed=T, weights=NA)
centr_betw(net, directed=T, normalized=T)
```

Hubs and authorities
The hubs and authorities algorithm developed by Jon Kleinberg was initially used to examine
web pages. Hubs were expected to contain catalogs with a large number of outgoing links; while
authorities would get many incoming links from hubs, presumably because of their high-quality
relevant information.

```{r}
hs <- hub_score(net, weights=NA)$vector
as <- authority_score(net, weights=NA)$vector
par(mfrow=c(1,2))
plot(net, vertex.size=hs*50, main="Hubs")
plot(net, vertex.size=as*30, main="Authorities")
```



  